【裁判字號】    99,抗,341
【裁判日期】    991129
【裁判案由】    聲請管收
【裁判全文】
臺灣高等法院高雄分院民事裁定           99年度抗字第341號
抗  告  人  法務部行政執行署高雄行政執行處
法定代理人  曾瑞慶
相  對  人  高林金鳳
上列當事人間聲請管收事件，抗告人對於民國99年11月4 日臺灣
高雄地方法院99年度聲管字第3 號所為裁定提起抗告，本院裁定
如下：
    主  文
抗告駁回。
抗告程序費用由抗告人負擔。
    理  由
一、本件抗告意旨略以：本件抗告人聲請再次管收相對人，係依
    據行政執行法第17條第6 項第1 款及第3 款之規定，與民國
    91年間依據行政執行法第17條第1 項第1 款之規定聲請管收
    相比較，其中依據行政執行法第17條第6 項第3 款之規定即
    為抗告人所主張之新管收原因。又相對人為納稅義務人昕岑
    企業有限公司（下稱昕岑公司）之負責人，將昕岑公司所有
    之新台幣（下同）5,000 餘萬元之財產隱匿處分與其配偶高
    國川及親戚名下，由高國川及其親戚運用，且高國川及其親
    戚迄今未將上開資金歸還與昕岑公司，相對人亦從未請求高
    國川及其親戚歸還上開資金，相對人雖係昕岑公司之掛名負
    責人（實際負責人為高國川），若相對人確實有履行義務之
    誠意，應向高國川情商將隱匿於其名下之資金轉回昕岑公司
    ，或將該資金作為繳納稅款之用，非一再推諉不知，或空言
    無力繳納，任由高國川及其親戚使用上開資金，其隱匿與處
    分財產之狀態延續迄今，而行政執行法第19條第4 項亦未規
    定新管收原因發生之始點，上開隱匿財產之行為應屬新管收
    事由，並有管收之必要性存在，原裁定認上開相對人隱匿財
    產之行為非屬新管收原因，而駁回抗告人之聲請，於法不合
    ，為此，請求廢棄原裁定等語。
二、按有管收新原因發生或停止管收原因消滅時，行政執行處仍
    得聲請該管法院裁定再行管收，行政執行法第19條第4 項定
    有明文。本條項係有關行政執行處聲請法院裁定「再」行管
    收之規定，而所謂「有管收新原因『發生』」應係指其新原
    因係發生在前次管收之後，如管收原因在前次管收之前即已
    存在，不論其狀態是否延續至今或行政執行處是否知悉，均
    不得作為再次管收之新原因，以避免行政執行處將於前次管
    收之前即已存在之管收原因分次作為聲請管收之理由，俾保
    障義務人。查，抗告人曾以相對人擔任昕岑公司、椿益企業
    有限公司（下稱椿益公司）及昕曜企業有限公司之負責人，
    上開3 家公司積欠85年至87年之營利事業所得稅，分別為69
    萬餘元、120 萬餘元、114 萬餘元，相對人顯有履行義務，
    故不履行及無正當理由不到埸等原因，聲請原審管收，經原
    審於91年12月17日以91年拘管字第24號裁定准予管收3 個月
    等情，有執行卷宗在卷可稽，自堪認屬實，是抗告人對相對
    人為本件管收聲請，應屬再行管收之聲請，其管收新原因自
    應符合上開行政執行法第19條第4 項之規定始可。
三、次查，抗告人主張昕岑公司分別於88年7 月28日、88年8 月
    7 日、88年9 月28日、88年11月8 日、88年11月8 日、89年
    5 月12日自其在彰化商業銀行股份有限公司（下稱彰化銀行
    ）博愛分行00610-0 帳戶（下稱系爭彰化銀行帳戶）轉出3,
    402,000 元、3,213,000 元、260 萬元、266 萬元、1,414,
    00 0元、1,133,100 元，合計14,422,100元至訴外人高國川
    之帳戶；於88年12月17日及89年1 月7 日分別自系爭彰化銀
    行帳戶轉出200 萬元及300 萬元至訴外人高國政帳戶，合計
    50 0萬元；於88年7 月6 日自系爭彰化銀行帳戶轉出100 萬
    元至訴外人永佶企業有限公司；於88年1 月18日及88 年1月
    25日分別自系爭彰化銀行帳戶轉出150 萬元及100 萬元至訴
    外人椿益公司，合計250 萬元；另昕岑公司自88年5 月起至
    89年間止，自其在交通銀行高雄分行000-00-000000-0000-0
    0- 000676-0 帳戶（下稱系爭交通銀行帳戶）轉出款項共計
    22筆，金額達30,638,950元，上開金額共計5 千多萬元，流
    向不明，符合就應供強制執行之財產有隱匿及處分之情事云
    云，固據其提出彰化銀行及交通銀行之存摺存款帳戶及交易
    資料明細表為證，惟上開昕岑公司自系爭彰化銀行帳戶及交
    通銀行帳戶所轉出款項之日期（88年1 月至89年間）均在原
    審前次於91年12月17日裁定管收相對人之「前」，意即抗告
    人所主張本件再行管收之新原因係於前次管收之前即已發生
    ，依前揭說明，不論其狀態是否延續至今或抗告人於前次聲
    請管收相對人時是否已知悉，均不得作為本件再行管收之新
    原因，是原裁定駁回抗告人之聲請，於法尚無不合，抗告人
    仍執前詞指摘原裁定不當，求予廢棄，為無理由，應予駁回
    。
四、據上論結，本件抗告為無理由，依行政執行法第17條第9 項
    、民事訴訟法第495 條之1 第1 項、第449 條第1 項、第95
    條、第78條，裁定如主文。
中    華    民    國    99    年    11    月    29    日
                            民事第三庭
                                審判長法官  張國彬
                                法      官  甯  馨
                                法      官  鄭月霞
以上正本證明與原本無異。
如不服本裁定應於送達後10日內向本院提出再抗告狀（並按他造
當事人之人數附繕本），並繳納再抗告費新臺幣1,000 元。
再為抗告僅得以適用法規顯有錯誤為理由，並應委任律師為代理
人。如委任律師提起抗告者，應一併繳納抗告費。
中    華    民    國    99    年    11    月    29    日
                                書  記  官  白  蘭
附註：
抗告人之配偶、三親等內之血親、二親等內之姻親，或抗告人為
法人、中央或地方機關時，其所屬專任人員具有律師資格並經法
院認適當者，亦得為第三審代理人。
抗告人或其法定代理人具有律師資格者及前項情形，應於提起抗
告或委任時釋明之。

司法院資訊處製作；財團法人民間司法改革基金會備份。
